Inventaris van het archief van de Directie Bedrijfsontwikkeling van het Ministerie van Landbouw, Natuur en Voedselkwaliteit, (1963) 1968-1970
Nationaal Archief, Den Haag
Ministerie van Landbouw en Visserij: Directie Bedrijfsontwikkeling
LNV / Dir. Bedrijfsontwikkeling
1963-1970
merendeel 1968-1970
L15
5,5 meter; 207 inventarisnummers.
Normale geschreven en getypte documenten, geen bijzondere handschriften. Het archief bestaat uit dossiers. Hierin kunnen zich foto’s, negatieven en kaarten bevinden.
Nationaal Archief, Den Haag
Directie Bedrijfsontwikkeling, 1968-1970
Dit archief bevat de neerslag van de handelingen van de onder de Directie Bedrijfsontwikkeling ressorterende afdelingen en directies inzake het verbeteren van de interne structuur van de land- en tuinbouwbedrijven.
Archiefvorming
Geschiedenis van de archiefvormer
De Directie Bedrijfsontwikkeling ressorteerde onder het Directoraat-Generaal van de Landbouw. Dit directoraat-generaal had tot taak de productiemogelijkheden te ontwikkelen en het peil van de landbouw te verhogen. Bij de uitoefening van deze taak werd zij bijgestaan door een aantal onder haar ressorterende directies en afdelingen, waaronder de Directie Bedrijfsontwikkeling.
In 1963 gingen de Directies Veeteelt en Zuivel, Akker- en Weidebouw, alsmede de Directie Tuinbouw over in de hoofddirectie Landbouwvoorlichting en Onderzoek. In 1968 werd de betreffende hoofddirectie opgesplitst in de Directies Bedrijfsontwikkeling en Landbouwkundig Onderzoek. De Directie Bedrijfsontwikkeling had tot taak, in overleg en waar mogelijk in samenwerking met het bedrijfsleven, uitvoerend, stimulerend en adviserend werkzaam te zijn ter verbetering van de interne structuur van de land- en tuinbouwbedrijven, ten einde een optimale bijdrage van de agrarische bedrijfstak aan de nationale economie te bereiken. Daarom was de directie ondermeer verantwoordelijk voor de land- en tuinbouwvoorlichting en het praktijkonderzoek, het Borgstellingsfonds en het ontwikkelingsdeel van het Ontwikkelings- en Saneringsfonds voor de Landbouw (O&S-fonds).
Op 1 januari 1971 werd de Directie Bedrijfsontwikkeling samengevoegd met de Hoofddirectie Agrarische Handel en Nijverheid en ontstond de Directie Agrarische Productie, Verwerking en Afzet (APVA).
Hieronder volgt een overzicht van de onder de Directie Bedrijfsontwikkeling ressorterende afdelingen, weergegeven in een hiërarchisch schema:
Afdeling Beheerszaken
Vakdirectie Akkerbouw
Algemene Economische en Structurele Zaken
Kwaliteitszaken en Regelingen
Rijkslandbouwtakconsulenten in algemene dienst.
Vakdirectie Veehouderij en Zuivel
Algemene Economische en Structurele Zaken
Kwaliteitszaken en Regelingen
Rijksveehouderij- en Zuivelconsulenten in algemene dienst.
Vakdirectie Tuinbouw
Algemene Economische en Structurele Zaken
Kwaliteitszaken en Regelingen
Rijkstuinbouwtakconsulenten in algemene dienst
Rijkstuin- en landbouwvakconsulenten in algemene dienst.
Afdeling Voorlichtingszaken
Afdeling Ontwikkelingsregelingen en Financiering
Afdeling Informatie en Statistiek
Afdeling Beheerszaken
Het doel van de Afdeling Beheerszaken was het optimaal laten functioneren van de Directie Bedrijfsontwikkeling en de eronder ressorterende diensten en instellingen door het treffen van adequate personele, materiële, financiële en organisatorische voorzieningen. De taken van algemene aard waren het voorbereiden en medebepalen van het door de directie te vormen en te voeren beleid op het gebied van de bestudering en beheersing van de activiteiten, welke door de directie ter hand werden genomen. Daarnaast adviseerde men de directie en de eronder ressorterende diensten en instellingen, inzake algemene, administratieve, personele, financiële, materiële en organisatorische aangelegenheden. Men onderkende de behoefte aan informatie voor beleid en beheer en adviseerde over maatregelen ter verkrijging van de informatie. Tenslotte trof men maatregelen en stelde men richtlijnen op ter bevordering van een goede samenwerking, zowel binnen de directie als in relatie tot andere directies, diensten en instellingen.
Vakdirectie Akkerbouw
De Vakdirectie Akkerbouw had tot doel een productie- en structuurbeleid te maken, gericht op een technisch en bedrijfseconomisch verantwoorde ontwikkeling van de akkerbouw, mede gezien tegen de achtergrond van de mogelijkheden van verwerking en afzet en de daaruit voortvloeiende organisatievormen van productie en afzet. Zij was samengesteld uit de volgende afdelingen: Algemene Zaken, Economische en Structurele Zaken, Kwaliteitszaken en Regelingen en Praktijkonderzoek. Men onderhield contacten met de consulentschappen op het gebied van de akker- en weidebouw, alsmede met betrekking tot de proeftuinen en proefstations. Men verrichte zelf ook onderzoek, maar in het merendeel van de gevallen werd dit op een lager niveau uitgevoerd.
Vakdirectie Veehouderij en Zuivel
De Vakdirectie Veehouderij en Zuivel had als doel een productie- en structuurbeleid te ontwikkelen gericht op een technische en bedrijfseconomische verantwoorde ontwikkeling van de veehouderij, mede gezien tegen de achtergrond van de mogelijkheden van verwerking en afzet en de daaruit voortvloeiende organisatievormen van productie en afzet. De Vakdirectie bestond uit de afdelingen Algemene Economische en Structurele Zaken, Praktijkonderzoek en Voorlichting en Zuivelaangelegenheden. Een van de voornaamste taken was het voorbereiden van het door de directie te vormen en te voeren beleid met betrekking tot de rundveehouderij en zuivel in binnen- en buitenland. Onder de overige taken vielen onder andere de wettelijke zuivelcontrole, de uitvoering van de paardenwet en schapenvoorlichting. Tevens was men betrokken bij de oprichting van het Proefstation voor de Rundveehouderij, en werden nauwe contacten onderhouden met de consulentschappen op het gebied van de rundveehouderij, de rijkszuivelconsulentschappen en andere organisaties en instellingen op deze gebieden.
Men verrichte zelf ook onderzoek, maar in het merendeel van de gevallen werd dit op een lager niveau uitgevoerd. Op verschillende manieren en niveaus gaf men voorlichting.
Vakdirectie Tuinbouw
De Vakdirectie Tuinbouw bestond uit de afdelingen Algemene Zaken, Economische en Structurele Zaken, Kwaliteitszaken en Regelingen en Praktijkonderzoek. Een van de voornaamste taken was het voorbereiden van het door de directie te vormen en te voeren beleid met betrekking tot de tuinbouw in binnen- en buitenland. Men onderhield nauwe contacten met de consulentschappen op het gebied van de tuinbouw en het tuinbouwonderzoek, alsmede met de proeftuinen en proefstations. Men verrichte zelf ook onderzoek, maar in het merendeel van de gevallen werd dit op een lager niveau uitgevoerd. Tevens werden cursussen inzake de tuinbouw ontwikkeld en voorlichting gegeven op voorlichtingsdagen voor de tuinbouwsector en door middel van lezingen en artikelen.
Afdeling Voorlichtingszaken
De Afdeling Voorlichtingszaken is opgericht als een voorlichtingsdienst, welke is afgestemd op en aangepast aan de behoefte in de praktijk. Een van de voornaamste taken was het voorbereiden van het door de directie te vormen en te voeren beleid, in het bijzonder inzake de taakstelling, de structurering en de functionering (systematisch en methodisch) van de rijks- en gesubsidieerde voorlichtingsdienst. Daarnaast hield de afdeling zich bezig met het stimuleren en mede-bevorderen van een goede samenwerking tussen de rijksvoorlichtingsdiensten, de gesubsidieerde landbouwvoorlichting, het georganiseerde bedrijfsleven en de handel en industrie. Tevens adviseerde men de directie en de eronder ressorterende diensten en instellingen inzake voorlichtingskundige aangelegenheden.
Afdeling Ontwikkelingsregelingen en Financiering
De Afdeling Ontwikkelingsregelingen en Financieringen had als doel een optimale bedrijfsontwikkeling in de land- en tuinbouw door middel van het ontwerpen, opstellen en (doen) uitvoeren van op deze ontwikkeling afgestemde financieringsregelingen (subsidies en kredieten) te bewerkstelligen. Het werkterrein omvatte:
Het algemene landbouwkredietwezen
Het Borgstellingsfonds voor de Landbouw
Ontwikkelingsregelingen in het kader van het Ontwikkelings- en Saneringsfonds voor de Landbouw (O&S-fonds)
Rijksgroepsregeling Zelfstandigen
Landelijke Raad voor de Bedrijfsontwikkeling
Bedrijfsadministraties van boeren en tuinders
Stichting Uitvoering Landbouwmaatregelen (St.ULM)
Fiscale aangelegenheden van land- en tuinbouwbedrijven.
Tot de taken behoorde onder andere:
Het adviseren over het te vormen en te voeren beleid op het terrein van het landbouwkredietwezen
Het bestuderen van het landbouwkredietwezen in Nederland en andere landen en het doen van voorstellen met betrekking tot de taak van de overheid op dit terrein
Het ontwikkelen van landbouwkredietmogelijkheden en –vormen
Het propageren en bevorderen van moderne inzichten omtrent het kredietwezen in de land- en tuinbouw, zo nodig in samenwerking met vakdirecties en boerenleenbanken
Studie en informatie over de resultaten van landbouwkredietactiviteiten
Het voeren van het secretariaat van de Landelijke Raad voor de Bedrijfsontwikkeling.
Afdeling Informatie en Statistiek
De Afdeling Informatie en Statistiek is een instrument van de Directie Bedrijfsontwikkeling ter advisering van de directie bij de beleidsvorming en bij de taakuitvoering van de regionale diensten door analyse en interpretatie van vooral statistische gegevens. De taken van de Afdeling Informatie en Statistiek waren:
Het leveren van een bijdrage aan de beleidsvorming in de vergaderingen van de directie, commissies en werkgroepen
De voorbereiding, verslaglegging en follow-up van directievergaderingen en van door deze ingestelde commissies en werkgroepen
Het verrichten van statistische studies inzake bestaande en te verwachten ontwikkelingen in de structurering van de land- en tuinbouw, alsmede het ontwikkelen van statistische methoden ten behoeve van de evaluatie van de voorlichting en het praktijkonderzoek
Het (doen) verzamelen, groeperen en analyseren van nationale en internationale gegevens, waaraan bij de beleidsvorming en taakuitvoering in de directie behoefte bestaat of kan bestaan
Het medebepalen van het beleid inzake de land- en tuinbouwstatistiek door vertegenwoordiging in commissies en werkgroepen, teneinde de ontwikkeling zichtbaar te maken welke de land- en tuinbouw in binnen- en buitenland doormaakt
Het onderhouden van goede betrekkingen met organisaties, zowel intern als extern, die enerzijds bijdragen kunnen leveren en anderzijds behoefte hebben aan statistische gegevens
Het adviseren van de hoofd-ingenieurs directeuren en de consulenten inzake het verzamelen van gegevens
Het verstrekken van statistische gegevens en het samenstellen van statistische publicaties en mededelingen
Het verzorgen van literatuurdocumentatie en informatie.
Geschiedenis van het archiefbeheer
De verwerving van het archief
Het archief is in 2016 door Ministerie van Landbouw, Natuur en Voedselkwaliteit overgebracht naar het Nationaal Archief, krachtens artikel 12 van de Archiefwet 1995
Inhoud en structuur van het archief
2.11
Inhoud
Het archief bevat:
A. De archiefbescheiden gevormd door de Afdeling Beheerszaken in de periode 1968-1970 (1971)
B. De archiefbescheiden gevormd door de Vakdirectie Akkerbouw in de periode (1963) 1968-1970
C. De archiefbescheiden gevormd door de Vakdirectie Veehouderij en Zuivel in de periode 1968-1970 (1971)
D. De archiefbescheiden gevormd door de Vakdirectie Tuinbouw in de periode (1964) 1968-1970 (1971)
E. De archiefbescheiden gevormd door de Afdeling Voorlichtingszaken in de periode (1967) 1968-1970 (1971)
F. De archiefbescheiden gevormd door de Afdeling Ontwikkelingsregelingen en Financiering in de periode 1968-1970
G. De archiefbescheiden gevormd door de Afdeling Informatie en Statistiek in de periode 1968-1970
Selectie en vernietiging
Selectielijst voor de neerslag van de handelingen van de Minister van Landbouw, Natuurbeheer en Visserij en de onder hem ressorterende actoren op het beleidsterrein Openluchtrecreatie over de periode 1945-1996. Deze lijst is gepubliceerd in de Staatscourant van 3 augustus 1999, nr. 216 / p. 7.
Selectielijst voor de neerslag van de handelingen van de Minister van Landbouw, Natuurbeheer en Visserij als vakminister en de onder hem als vakminister ressorterende actoren op het deelbeleidsterrein Formatiebeleid, Arbeidsmarktbeleid en Personeelsontwikkeling en Mobiliteit over de periode 1945-1996. Deze lijst is gepubliceerd in de Staatscourant van 17 oktober 2001, nr. 201 / p. 10. Bij het gebruik van deze lijst is rekening gehouden met de publicatie van het Basisselectiedocument voor de Minister van Landbouw, Natuur en Voedselkwaliteit en de onder hem ressorterende actoren op het deelbeleidsterrein van Personeelszaken, t.w. het personeelsdossier. Deze lijst is gepubliceerd in de Staatscourant van 20 november 2007, nr. 225 / p. 15, rekening houdend met de gepubliceerde rectificatie in de Staatscourant van 18 december 2007, nr. 245 / p. 26.
Selectielijst voor de neerslag van de handelingen van de Minister van Landbouw, Natuur en Voedselkwaliteit en de onder hem ressorterende actoren op het beleidsterrein Overheidsinformatievoorziening over de periode 1945–1999. Deze lijst is gepubliceerd in de Staatscourant van 20 oktober 2003, nr. 202 / p. 12.
Selectielijst voor de neerslag van de handelingen van de Minister van Landbouw, Natuurbeheer en Visserij en de onder hem ressorterende actoren op het beleidsterrein Gezondheid en Welzijn van Dieren over de periode vanaf 1945. Het eerste deel van deze lijst is gepubliceerd in de Staatscourant van 31 maart 2003, nr. 63 en het tweede deel in de Staatscourant van 1 april 2003, nr. 64. 10. Bij het gebruik van deze lijst is rekening gehouden met de publicatie van de selectielijst voor de neerslag van de handelingen van de Minister van Landbouw, Natuur en Voedselkwaliteit en de onder hem ressorterende actoren op het beleidsterrein Gezondheid en Welzijn van Dieren over de periode vanaf 1945, gepubliceerd in de Staatscourant van 5 juni 2007, nr. 105 en de herziening van deze lijsten gepubliceerd in de Staatscourant van 7 juli 2008, nr. 128.
Selectielijst voor de neerslag van de handelingen van de Minister van Landbouw, Natuur en Voedselkwaliteit en de onder hem ressorterende actoren op het beleidsterrein Organisatie van de Rijksoverheid over de periode 1945–1999. Deze lijst is gepubliceerd in de Staatscourant van 16 december 2005, nr. 245 / p. 25. Rekening houdend met de actualisatie in de Staatscourant van 14 juni 2007, nr. 112 / p. 10.
Selectielijst voor de neerslag van de handelingen van de Minister van Landbouw, Natuur en Voedselkwaliteit en de onder hem ressorterende actoren op het beleidsterrein Landbouwkwaliteit en Voedselveiligheid en Kwaliteit van het Uitgangsmateriaal en Biotechnologie over de periode vanaf 1945. Deze lijst is gepubliceerd in de Staatscourant van 21 mei 2007, nr. 95.
Selectielijst voor de neerslag van de handelingen van de Minister van Landbouw, Natuur en Voedselkwaliteit en de onder hem ressorterende actoren op het beleidsterrein Landbouwstructuurbeleid. Deze lijst is gepubliceerd in de Staatscourant van 27 maart 2008, nr. 60 / p. 25.
Basisselectiedocument voor de Minister van Landbouw, Natuur en Voedselkwaliteit en de onder hem ressorterende actoren op het deelbeleidsterrein van Personeelszaken, t.w. het personeelsdossier. Deze lijst is gepubliceerd in de Staatscourant van 20 november 2007, nr. 225 / p. 15, rekening houdend met de gepubliceerde rectificatie in de Staatscourant van 18 december 2007, nr. 245 / p. 26.
Aanvullingen
Voor dit archief worden geen aanvullingen verwacht.
Ordening van het archief
Het archief is geordend naar de oorspronkelijke archiefcode van het ministerie van Landbouw, Visserij en Voedselvoorziening. De benaming van de rubrieken is zoveel mogelijk overgenomen uit de oorspronkelijke code. Alleen daar waar de benaming van de rubriek niet (voldoende) overeenkomt met de inhoud van de stukken die zich daarin bevinden is een andere benaming gekozen. Deze nieuwe benaming komt overeen met de benaming volgens het Registratuurplan van het ministerie van Landbouw, Visserij en Voedselvoorziening (Den Haag 1955). Een voorbeeld hiervan is rubriek 07.77, dat door de archiefvormer aangeduid wordt als Vergaderingen, maar waarin zich ook voorlichtingsprogramma’s en maand- en jaarverslagen bevinden. De benaming volgens het registratuurplan, Notulen van vergaderingen, algemene rapporten en statistieken, dekt de inhoud van de stukken veel beter en is dan ook overgenomen.
Aanwijzingen voor de gebruiker
Openbaarheidsbeperkingen
Volledig openbaar
Het archief is eigendom van de Staat der Nederlanden
Materiële beperkingen
Het archief kent geen beperkingen voor het raadplegen van de stukken als gevolg van de materiële staat.
Andere toegang
Voor dit archief is geen andere toegang beschikbaar.
Aanvraaginstructie
Openbare archiefstukken kunnen online worden aangevraagd en gereserveerd. U kunt dit ook via de terminals in de studiezaal van het Nationaal Archief doen. Om te kunnen reserveren dient u de volgende stappen te volgen:
U maakt een profiel aan op www.gahetna.nl, en logt vervolgens in
Via de archiefinventaris (alleen de beschrijvingen met rode nummers) selecteert u het gewenste archiefstuk door op de knop 'Reserveren' te klikken
In het volgende scherm geeft u aan op welke dag u het archiefstuk wilt inzien
Indien u zich bevindt in de studiezaal en een tafelnummer heeft ontvangen kunt u dit nummer vermelden. Als u geen tafelnummer heeft kunt u tafelnummer 777 laten staan
Vervolgens bevestigt u uw reservering door deze te versturen.
Verwant materiaal
Bewaarplaats van originelen
Niet van toepassing.
Beschikbaarheid van kopieën
Uit dit archief zijn geen kopieën op een alternatieve drager als microfilm, microfiche of in digitale vorm beschikbaar.
Afgescheiden archiefmateriaal
Niet van toepassing.
Verwante archieven
Niet van toepassing.
Beschrijving van de series en archiefbestanddelen
- Afdeling Beheerszaken, A
  - Organisatie, 07
    - Stukken betreffende het instellen van de Directie Bedrijfsontwikkeling, bevat tevens een orgaanbeschrijving van de Afdeling Beheerszaken, 1968-1970; 1; 1 omslag
      143.8-0133-01 Minister van Landbouw, Natuur en Voedselkwaliteit
    - Verklaringen van vernietiging van archiefstukken, 1969-1979; 2; 1 omslag
    - Notulen van vergaderingen, algemene rapporten en statistieken, 07.77
      - Maandverslagen, 1968-1969; 3; 1 pak
  - Bodemproductie. Dierenteelt. Producten van de huisdieren, 1.823
    - Stuurgroep Voorlichting, 1968; 4-5; 2 pakken
      - Vergaderstukken 1968, 4
      - Correspondentie 1968, 5
    - Vergaderstukken van de Dienstcommissie Landbouwvoorlichting, 1968-1970; 6; 1 omslag
      158.1-0006-01 Minister van Landbouw, Natuur en Voedselkwaliteit
    - Vergaderstukken van de Werkgroep Hoofden Algemene Zaken, 1969; 7; 1 omslag
    - Stukken betreffende het voeren van overleg in de Werkgroep Status Tuinbouwproefstations, 1970-1971; 8; 1 omslag
  - Onderwijs, 1.851
    - Stukken betreffende het voeren van overleg over het organiseren van de introductiecursus Pluimveehouderij, 1970; 9; 1 pak
- Vakdirectie Akkerbouw, B
  - Notulen van vergaderingen, algemene rapporten en statistieken, 07.77
    - Maandverslagen, 1968-1970; 10; 1 pak
    - Vergaderstukken van stafvergaderingen, 1969-1970; 11; 1 pak
      158.1-0001-01 Minister van Landbouw, Natuur en Voedselkwaliteit
  - Bodemproductie. Dierenteelt. Producten van de huisdieren, 1.823
    - Stukken betreffende het voeren van overleg in commissies en werkgroepen, 1963-1970; 12-23; 8 pakken en 4 omslagen
      - Commissie Nieuwe Bedrijfssystemen in de Landbouw 1963-1967, 12
      - Commissie van Bijstand van het Rijksproefstation voor de Zaadcontrole in Wageningen 1968-1970, 13-14
        - Algemeen 1968-1970, 13
        - Vergaderstukken 1968-1970, 14
      - Commissie van Deskundigen inzake het Meststoffenbesluit 1965-1970, 15-16
        - Benoemingen en statuten 1965-1970, 15; omslag
        - Vergaderstukken 1968-1970, 16
      - Contactcommissie voor Consulentenonderzoek 1968-1969, 17-20
        - Proefvoorstellen 1968-1969, 17-18
          - Voor 1969 1968, 17
          - Voor 1970 1969, 18
        - Vergaderstukken 1968-1969, 19-20
          - 1968, 19
          - 1969, 20
      - Publicatiecommissie Akker- en Weidebouw 1968, 21; omslag
      - Publicatiecommissie Akkerbouw 1970, 22; omslag
      - Werkgroep Structuurvragen Landbouwtelling 1968-1969, 23; omslag
    - Notulen van vergaderingen van het bestuur van de afdeling Akker- en Weidebouw van de Nationale Raad voor Landbouwkundig Onderzoek TNO, 1967-1970; 24; 1 omslag
    - Stukken betreffende het (mede) opstellen van proefplannen voor de interprovinciale proeven over het jaar 1969, 1968-1969; 25-27; 3 omslagen
      - Interprovinciale bemestingsproeven 1968-1969, 25
      - Wintergewassen 1968-1969, 26
      - Zomergewassen 1968-1969, 27
    - Vergaderstukken van vergaderingen van het bestuur van de Stichting Instituut voor Landbouwbedrijfsgebouwen (ILB), 1968-1969; 28; 1 pak
    - Stukken betreffende het oprichten van proefstations, 1968-1970; 29-30; 2 omslagen
      - Proefstation voor de Akkerbouw 1969-1970, 29
      - Proefstation voor de Rundveehouderij 1968-1969, 30
        Nota bene: Bevat tevens een rapport met betrekking tot de oprichting van het Proefstation voor de Akkerbouw
    - Stukken betreffende het voeren van overleg in de adviesgroep voor zaden van de Organisatie voor Economische Samenwerking en Ontwikkeling (OESO) over het certificatiestelsel, 1968-1970; 31; 1 omslag
    - Stukken betreffende het voeren van overleg met bestuursleden en bedrijfsleiders van proefboerderijen, 1968-1970; 32; 1 omslag
    - Vergaderstukken van de Centrale Afdeling van de Raad voor het Kwekersrecht, 1968-1970; 33; 1 pak
    - Stukken betreffende het voeren van overleg over de opzet van het regionale praktijkonderzoek voor de oostelijke zandgronden, 1969; 34; 1 omslag
    - Vergaderstukken van vergaderingen met de consulenten en ingenieurs werkzaam op het akkerbouwterrein, 1969-1970; 35; 1 omslag
    - Vergaderstukken van vergaderingen met de Rijkslandbouwconsulenten in algemene dienst, 1969-1970; 36; 1 omslag
    - Vergaderstukken van vergaderingen van het bestuur van de Stichting Centraal Orgaan, 1969-1970; 37; 1 omslag
    - Notulen van een bespreking naar aanleiding van de nota De Ontwikkeling van het Praktijkonderzoek, 1970; 38; 1 omslag
    - Stukken betreffende het beantwoorden van Tweede Kamervragen van Schuring over de zorgwekkende situatie in de sector van de rietcultuur in het noordwesten van Overijssel, 1970; 39; 1 omslag
      158.1-0011-01 Minister van Landbouw, Natuur en Voedselkwaliteit
- Vakdirectie Veehouderij en Zuivel, C
  - Organisatie, 07
    - Stukken betreffende het voeren van overleg met de consulenten in algemene dienst over de bezetting met specialisten van de consulentschappen Rundveehouderij en de veredelingsconsulentschappen in het kader van de herstructurering van de Rijkslandbouwvoorlichtingsdienst, 1968-1969; 40; 1 pak
    - Stukken betreffende het beantwoorden van vragen van belanghebbenden over het samenvoegen van het Rijkslandbouwproefstation voor Meststoffen- en Veevoederonderzoek in Maastricht en het Rijkszuivelstation in Leiden, 1968-1970; 41; 1 pak
    - Stukken betreffende het voeren van overleg over de mogelijkheden tot samenwerking tussen het Rijkslandbouwproefstation in Maastricht, het Rijkszuivelstation in Leiden en het Bedrijfslaboratorium in Oosterbeek, 1968-1970; 42; 1 omslag
    - Verklaring van vernietiging van archiefstukken, 1970-1990; 43; 1 omslag
    - Notulen van vergaderingen, algemene rapporten en statistieken, 07.77
      - Maand- en jaarverslagen, 1968-1970; 44; 1 pak
        143.8-0348-01 Minister van Landbouw, Natuur en Voedselkwaliteit
      - Vergaderstukken van stafvergaderingen, 1968-1970; 45; 1 pak